高雄高等行政法院判決
　　　　　　　　　　　　　　　94年度訴字第00340號
　　　　　　　　　　　　　　　.
原　　　告　元股份有限公司
代　表　人　甲○○
訴訟代理人　顏本源律師
被　　　告　財政部高雄關稅局
代　表　人　游朝順　局長
訴訟代理人　乙○○
　　　　　　何寶禎
上列當事人間因虛報進口貨物事件，原告不服財政部中華民國94
年3月24日台財訴字第09300556300號訴願決定，提起行政訴訟。
本院判決如下：
    主　文
訴願決定及原處分（復查決定含原核定處分）關於營業稅罰鍰如
附表編號1、7各超過新台幣玖仟參佰元、編號2超過玖仟伍佰元
、編號3超過玖仟捌佰元、標號4、5、6各超過玖仟玖佰元部分均
撤銷。
原告其餘之訴駁回。
訴訟費用由原告負擔。
壹、事實概要：
    緣原告於民國（下同）91年9月25日至92年1月20日委由盈統
    報關有限公司，向被告所屬中興分局申報以三角貿易方式同
    時報運進出口貨物七批（下稱系爭貨物），進口報單及出口
    報單號碼分別如附表所示，原申報貨名為MENTHA OIL（薄荷
    油），零稅率，貨物放行並辦理復運出口後，經該分局派員
    查驗結果，發現實際來貨貨名為MENTHOL（薄荷腦），稅率
    分別為百分之4.7（附表編號1至6）及4.4（附表編號7），
    認原告涉有虛報貨物名稱、逃漏進口稅款情事；又原告前另
    涉財政部台北關稅局北關字第88／2394號案（訴願決定書載
    為：88年字第2133號），處分已確定，該局以原告報運貨物
    進口，有虛報所運貨物之名稱，偷漏關稅及營業稅之情事，
    且係依海關緝私條例處分確定後，5年內再犯同一條例同一
    規定之行為，乃依照海關緝私條例第37條第1項及第45條及
    加值型及非加值型營業稅法（下稱營業稅法）第51條第7款
    之規定，分別處以如附表所示之罰鍰處分。原告不服，申經
    復查，未獲變更，提起訴願，亦遭決定駁回，遂提起本件行
    政訴訟。
貳、兩造聲明：
一、原告聲明求為判決：訴願決定及原處分均撤銷。
二、被告聲明求為判決：
（一）訴願決定及原處分（復查決定含原罰鍰處分）關於營業稅
      罰鍰金額如主文第一項所示均撤銷。
（二）原告其餘之訴駁回。
參、兩造之爭點：
甲、原告主張之理由：
一、原告於85年間因相同案由案件，經改制前行政法院85年度判
    字第1068號判決，依行政院衛生署藥物食品檢驗局以最先進
    的「日本藥局方」所定檢驗方法檢驗，認定系爭來貨為「薄
    荷腦」，而依日本藥局方規定，其MENTHOL含量未達98%以上
    時應視為原料薄荷油，而原告於鈞院前案即93年度訴字第75
    8號之來貨，由經濟部標準檢驗局化驗鑑定，MENTHOL含量為
    95. 8%，並未達日本藥局方MENTHOL含量之標準。又依日本
    藥局方：薄荷腦之熔解範圍應介於41℃（起始熔解溫度）及
    44℃（熔解終了溫度）之間。依美國藥典：薄荷腦之熔解範
    圍應介於41℃（起始熔解溫度）及43℃（熔解終了溫度）之
    間。而我國標準薄荷腦之熔點必須在41℃以上，前案來貨經
    送鑑定熔點後，其起始熔解溫度為45.7℃，而熔解終了溫度
    為47.2℃，誤差為1.5℃，即已符合我國薄荷腦之標準，然
    該熔點已超過美國、日本等先進國家之規定，應非薄荷腦。
二、按人民違反法律上之義務而應受行政罰之行為，法律無特別
    規定時，雖不以出於故意為必要，仍須以過失為其責任條件
    。但應受行政罰之行為，僅須違反禁止規定或作為義務，而
    不以發生損害或危險為其要件者，推定為有過失，於行為人
    不能舉證證明自己無過失時，即應受處罰（司法院釋字第27
    5號解釋參照）。又依海關緝私條例第36條、第37條規定之
    處罰，仍應以行為人之故意或過失為其責任條件，司法院釋
    字第275號解釋應予以適用，併此指明（司法院釋字第521號
    解釋參照）。本件原告自始至終均無偷漏進口稅及營業稅之
    故意或過失。
三、本件來貨屬三角貿易之「轉口貨物」，自印度起運至高雄港
    ，再轉運至大陸地區，依貨物通關自動化報關手冊（89年修
    訂版）中關於三角貿易通關作業規定，實務運作係以同時報
    運進出口方式為之，縱形式上存有進口報單，惟實際上貨物
    並未進入我國境內。且三角貿易之來貨（轉口貨物）實際上
    既無進入我國境內，則本件原告主觀上即欠缺偷漏稅款之故
    意或過失，客觀上因來貨亦無從偷漏稅款，亦無從也無必要
    偷漏稅款。詎被告遽以原告形式上提出進口報單，完全忽略
    三角貿易之本質，其裁量顯與比例原則相違背，不無以大炮
    打小鳥之嫌。
四、又被告僅查到前案即鈞院93年度訴字第758號事件，即調閱
    銀行留存之發票及進口報單，據以認定品名不服，並未以實
    際來貨之認定為準，即有未合。另海關緝私條例第37條立法
    目的在於懲處偷漏進出口稅款之行為人，以維護國家稅收完
    整，性質上屬行政實害犯，須有造成偷漏進出口稅款事實者
    始足當之，而其偷漏之方法則規定於該條第1項各款，同時
    賦予行政機關裁量權，視情節輕重，俾便作出適當之行政處
    分，縱行為人有前揭該條第1項各款情形，惟實際上並無偷
    漏進出口稅款之可能或事實發生，解釋上應無該法條之適用
    ，其理甚明。揆諸「關稅海關緝私法令彙編」第240頁20則
    第3行以下所載：「按海關緝私條例第37條第1項規定唯一漏
    稅罰，其違章態樣，係因進口人之虛報行為，致有漏稅情事
    者而言，本案如海關依納稅義務人申請准予退運，依關稅法
    第45條第4款規定，即得免徵關稅，換言之，即無進口漏稅
    情事，此時，如仍予處罰，即與該條規定，有所不合。」足
    證本件被告原處分確屬違法。
乙、被告主張之理由：
一、按進口貨物有無虛報，係以實到貨物與原申報是否相符為認
    定之依據。次按國際貿易實務，以信用狀為付款條件之交易
    ，開狀銀行介入該批貨物之交易對賣方承諾付款，因此開狀
    銀行所留存之發票等交易資料，實屬可信。查本件系爭7批
    貨物依據開狀銀行留存之發票所載，其貨名為MENTHOL（薄
    荷腦），而原告報關時所檢附之發票及進口報單上所申報之
    貨名均申報為MENTHA OIL（薄荷油），足認實到貨物之貨名
    與原申報不符，原告有虛報貨名之事實至明。本件原告之行
    為違反海關緝私條例第37條第1項規定，洵堪認定。又查納
    稅義務人報運貨物進口，負有據實申報之作為義務，如有違
    反，依照司法院釋字第275號解釋，行為人不能舉證證明自
    己無過失時，推定為有過失，即應受罰。
二、查本件系爭貨物原告係以進口報單及出口報單同時申報以三
    角貿易方式報運進出口，並非以轉運申請書方式報運貨物轉
    運出口之轉口貨物，原告指稱「本件來貨屬三角貿易之『轉
    口貨物』，主觀上欠缺偷漏稅款之故意或過失」，顯然係對
    稅法所稱之轉口貨物有所混淆，而冀邀免罰。按海關緝私條
    例第4條：「本條例稱報運貨物進口、出口，謂依關稅法及
    有關法令規定，向海關申報貨物，經由通商口岸進口或出口
    。」本件雖以三角貿易方式同時報運貨物進、出口，惟其貨
    物既已進入國境，且以進口報單方式申報進口，依上開規定
    ，即屬進口，應依進口程序相關規定辦理。又本件雖申請以
    三角貿易方式通關，惟實到貨物仍須經查驗審核無誤後，始
    准免稅，此與稅則分類品目所示零稅率而自始免稅者不同，
    如有虛報，而發生漏稅情事者，仍應依法論處。次按進出口
    貨物之通關，首重誠實申報，有偽匿申報或矇混私運之行為
    ，除法律另有規定，得依法免罰外，原則上均應依法處罰。
    本案7份進口報單原申報貨名為MENTHA OIL（薄荷油），進
    口稅率免稅，經被告稽核結果，實到貨物為MENTHOL（薄荷
    腦），進口稅率分別為4.7﹪及4.4﹪，經核算有漏稅額，依
    據上開規定，自應受罰，被告依據海關緝私條例第37條規定
    對其違法行為論處，並無違誤。
三、又原告所主張「關稅、海關緝私法令彙編」之法令解釋，係
    對海關緝私條例第37條第1項法意釋明為漏稅罰外，並指明
    對虛報案件於引據財政部76年9月29日台財關第760117226號
    函釋者，於處分核定前，不准退運，俾免陷入依關稅法第45
    條第4款 (現行條文第50條第4款)退運貨物得免徵關稅之爭
    議，況系爭貨物非屬退運貨物，起訴理由據以引據顯有誤解
    。
四、另關於原告逃漏營業稅罰鍰部分，依營業稅法第51條第7款
    規定，被告原係就原告所漏營業稅額裁處3倍罰鍰，因財政
    部關稅總局93年12月1日台總政緝字第0936001369號函訂定
    之「海關辦理代徵加值型及非加值型營業稅違章案件減輕裁
    罰金額或倍數作業規定」二、（一）對所漏營業稅額逾新臺
    幣（下同）5千元至1萬元者，改按所漏稅額處1倍之罰鍰，
    且據財政部關稅總局94年1月14日台總政緝字第0946001405
    號函核示：「海關辦理代徵加值型及非加值型營業稅違章案
    件減輕裁罰金額或倍數作業規定」自93年12月1日起實施，
    尚未確定案件亦有其適用。被告依上開規定將原處所漏營業
    稅額3倍之罰鍰更正為1倍之罰鍰，處分書號碼93年第000000
    00-00000000號，分別更正其所漏營業稅額1倍之罰鍰分別為
    ：9,300元、9,500元、9,800元、9,900元、9,900元、9,900
    元、9,300元，並予敘明。
    理  由
壹、程序方面：
    本件被告代表人原為李榮達，於本院審理中變更為游朝順，
    並聲明承受訴訟，核無不合，應予准許。
貳、實體方面：
一、按「報運貨物進口而有左列情事之一者，得視情節輕重，處
    以所漏進口稅額二倍至五倍之罰鍰，或沒入或併沒入其貨物
    ：一、虛報所運貨物之名稱、數量或重量．．．。」、「追
    徵或處罰之處分確定後，五年內再犯本條例同一規定之行為
    者，其罰鍰得加重二分之一．．．。」分別為海關緝私條例
    第37條第1項第1款及同條例第45條所明定。次按「納稅義務
    人，有左列情形之一者，除追繳稅款外，按所漏稅額處一倍
    至十倍之罰鍰‧‧‧七、其他有漏稅事實者。」復為營業稅
    法第51條第7款所規定。
二、本件原告於91年9月25日至92年1月25號委由盈統報關有限公
    司，向被告所屬中興分局申報以三角貿易方式同時報運進出
    口貨物乙批報運進出口貨物七批，進口報單及出口報單號碼
    分別如附表所示。原申報貨名為MENTHA OIL（薄荷油），零
    稅率。經該分局派員查驗結果，更正實際來貨貨名為MENTH-
    OL（薄荷腦），稅率分別為百分之4.7（附表編號1至6）及
    4.4（附表編號7），認原告涉有虛報貨物名稱、逃漏進口稅
    款情事；又原告另涉財政部台北關稅局北關字第88／2394號
    案，處分已確定，該局以原告報運貨物進口，有虛報所運貨
    物之名稱及繳驗變造發票，偷漏關稅及營業稅之情事，且係
    依海關緝私條例處分確定後，5年內再犯同一條例同一規定
    之行為，乃依照海關緝私條例第37條第1項及第45條及營業
    稅法第51條第7款規定，分別予以裁處罰鍰等情，已經兩造
    分別陳述在卷，並有原告上開進口報單、出口報單、被告93
    年第00000000至00000000號處分書等文件附原處分卷可稽，
    應堪認定。
三、本件原告提起本件訴訟無非以：本院93年度訴字第758號之
    來貨，與本件完全相同，該案由經濟部標準檢驗局化驗鑑定
    ，MENTHOL含量為95.8%，熔解溫度45.7℃至47.2℃之間，依
    日本藥局方規定，MENTHOL含量未達98％者為薄荷油，且該
    來貨熔點亦超過日本及美國所定之標準，故本件系爭貨物應
    為薄荷油，而非薄荷腦；且本件為三角貿易，實際上未進入
    我國境內，原告主觀上即欠缺偷漏稅款之故意或過失，客觀
    上亦無偷漏稅款之結果，不應處罰原告等語，資為爭執。爰
    分述如下：
（一）經查，本件系爭貨物雖已放行並辦理復運出口，而無存貨
      可供檢驗，但本院於94年8月5日準備程序時，原告陳稱：
      「（法官問：前、後案的來貨是否相同？）完全都一樣的
      東西，也都是從印度經台灣轉口到上海。」有該準備程序
      筆錄附本院卷可稽，並為被告所不爭執，可知，本件之貨
      物（即後案）與本院93年度訴字第758號案件（即前案）
      之貨物應係相同品質之物。而本院93年訴字第758號之貨
      物，經被告前後兩次送請經濟部標準檢驗局檢驗，先以氣
      相層析法試驗結果為MENTHOL 95.8%；另依中國國家標準
      有關天然薄荷腦檢驗法檢驗結果，該貨物之起始熔解溫度
      45.7℃，熔解終了溫度47.6℃，有經濟部標準檢驗局92年
      7月8日9Ｚ000000000號及94年3月16日9Ｚ000000000號試驗
      報告附該案卷宗可稽。就該案來貨熔解溫度檢驗結果，核
      與中國國家標準所定天然薄荷腦（CNS999）定義之熔解範
      圍「薄荷腦之開始熔解在41℃以上，其熔解範圍不得超過
      2度」相符。按中國國家標準之天然薄荷腦並無MENTHOL含
      量之規定，故原告訴稱依日本藥局方規定，MENTHOL含量
      未達98％者為薄荷油，尚屬無據；況中國國家標準係經濟
      部標準局就產品的品質、尺寸、成分等特性，以及試驗方
      法，標示包裝等各項，依據各方申請或建議，經委請專家
      或專業單位研議起草，再請有關委員、專家、政府機構、
      學術團體、主要製造商、公會、及使用單位審查，提出審
      查意見後訂定技術規範，供國人遵循採用。上開本院前案
      之貨物熔點測試既採用中國國家標準之檢驗方法，自應一
      體適用其熔解範圍規範；至於日本藥局方或美國藥典有關
      薄荷腦之熔解溫度，係依各該國家制定之檢驗方法所得出
      ，遑論依原告主張之各該國家所規定之薄荷腦熔解範圍亦
      有差異，足見各國標準並非完全一致，自難相提併論。原
      告以日本藥局規定之薄荷腦熔解範圍應介於41℃至44℃，
      另美國藥典規定之薄荷腦熔解範圍應介於41℃至43℃，從
      而主張系爭貨物熔點超過日本及美國所定之標準，故系爭
      貨物應為薄荷油，而非薄荷腦云云，並非可取。
（二）按「關稅依海關進口稅則，由海關從價或從量徵收。．．
      ．。海關進口稅則，另經立法程序制定公布之。」、「本
      稅則各號別品目之劃分，除依據本稅則類、章及其註，各
      號別之貨名及解釋準則之規定外，並得參據關稅合作理事
      會編纂之『國際商品統一分類制度（HS）註解』及其他有
      關文件辦理。」分別為行為時關稅法第3條第1項及海關進
      口稅則解釋準則附則第1條所規定。經查，如前所述，本
      院前案貨物系爭來貨，不論依經濟部標準檢驗局鑑定結果
      其MENTHOL含量高達95.8%，或其熔點測試亦符合中國國家
      標準有關薄荷腦之規定，另依據Ｈ．Ｓ註解中文版第302
      頁記載「薄荷腦，為二級醇，為薄荷油之主要成分。」之
      定義，及稅則第29章章註一（甲）：「符合化學定義之個
      別有機化合物不論其是否含有雜質」，而由於本件來貨所
      含MENTHOL已達95.8%，應屬單一化學品，核符稅則第29章
      章註一（甲）之說明，綜上相互參證，本院前案貨物既與
      本件系爭貨物相同，則系爭貨物應歸列進口稅則第2906.1
      1.00.00-8號「薄荷腦MENTHOL」甚明。至改制前行政法院
      85年度判字第1068號判決就有關日本藥局方之敘述，係因
      該案鑑定機關行政院衛生署藥物食品檢驗局係採用日本藥
      局方之檢驗方法得出該案貨物MENTHOL含量達97.5%，因而
      認定該案貨物為薄荷腦，但應辨明者為上開判決並未採取
      有關MENTHOL含量須達98%始能稱為薄荷腦之見解，是原告
      主張改制前行政法院85年度判字第1068號判決係以MEN-
      THOL含量須達98%始得稱為薄荷腦云云，顯有誤解，不能
      採取。從而原告申報進口卻將發票原載品名MENTHOL更改
      為MENTHA OIL（薄荷油），並申報稅則號別3301.24.00.
      00-2（稅則歸類貨名Peppermint〈Mentha piperita〉oil
      ），適用零稅率，則原告顯有虛報貨物名稱情事，自堪認
      定。
（三）又按「本法所稱關稅，指對國外進口貨物所課徵之進口稅
      。」、「進口報關時，應填送貨物進口報單，並檢附提貨
      單、發票、裝箱單及其他進口必須具備之有關文件。出口
      報關時，應填送貨物出口報單，並檢附裝貨單或託運單、
      裝箱單及依規定必須繳驗之輸出許可證、檢驗合格證及其
      他有關文件。」、「本條例稱報運貨物進口、出口，謂依
      關稅法及有關法令規定，向海關申報貨物，經由通商口岸
      進口或出口。」分別為行為時關稅法第2條、第13條第1、
      2項及海關緝私條例第4條所規定。經查，系爭貨物係以三
      角貿易方式申報進出口，有原處分卷附進、出口報單可稽
      。所謂三角貿易係指我國廠商接受國外客戶（買方）訂貨
      ，轉向第三國供應商採購，貨物經我國通商口岸轉運銷售
      至買方之貿易方式，為國際貿易行為之態樣。而進口貨物
      以三角貿易通關時，必須向海關遞送進口報單及出口報單
      ，是該貨物既已進入國境申報進口，自屬進口貨物，原應
      課徵關稅，然因其同時申報出口，則此如同行為時關稅法
      第45條第4款（現行法第50條第4款）所規定貨物於海關放
      行前申請退運之情形，爰比照該規定准予免徵關稅。惟按
      行為時關稅法第45條第4款：「進口貨物有下列情形之一
      者，免徵關稅：．．．四、於海關放行前，納稅義務人申
      請退運出口經海關核准者。」其意旨在於進口貨物未經海
      關放行前即申請退運出口並經海關核准者，實質上與未進
      口無異，如仍予課徵關稅，未免過於嚴苛，故就此類貨物
      准予免徵關稅；惟此免徵關稅之前提，當以申報進口之貨
      物與退運之貨物名實相符為必要，此乃當然之解釋；否則
      若涉及虛報，亦即實質上進口Ａ貨物，卻以Ｂ貨物之名申
      報之，嗣遭查驗發現虛報即予退運卻享免徵關稅之優惠，
      無異鼓勵虛報逃避管制，對誠實申報之進出口人而言亦屬
      不公，自非立法本意。因之，退運貨物如涉及虛報情事，
      自無上述關稅法第45條第4款免徵關稅之適用，同理，三
      角貿易申報進出口貨物如涉及虛報，自亦無免徵關稅之餘
      地，從而於此情形即有漏稅之結果甚明。是財政部關稅總
      局94年5月24日台總局緝字第0941009334號函有關：「按
      廠商從事三角貿易，依實務作業，係由廠商同時遞送進、
      出口報單，其進口報單納稅辦法欄申報『90』（三角貿易
      ），若未涉及虛報情事，則無需繳納關稅；若涉及虛報情
      事，即應依海關緝私條例第37條規定處罰，並逕予更正納
      稅辦法為『31』（繳現）。」以及財政部94年4月11日台
      財關字第09405501320號函釋：「進口貨物收貨人於報關
      時申請將貨物轉運第三地或退回原發地之案件，其申報內
      容如與實到貨物不符，除經海關認定係屬誤裝錯運，或符
      合更正免罰或報備有效規定外，仍有海關緝私條例第37條
      規定之適用。」核與行為時關稅法第45條第4款規定及海
      關緝私條例第37條規定之意旨相符，自得適用。準此，本
      件進口報單原申報貨名為MENTHA OIL，進口稅免稅，經查
      驗結果，實到貨物為MENTHOL，進口稅率百分之4.7及4.4
      ，被告乃以原告報運貨物進口，有虛報所運貨物之名稱，
      偷漏關稅及營業稅情事；復以原告曾因違反海關緝私條例
      第37條第1項第1款規定之行為，經財政部台北關稅局於88
      年11月4日以北關字第88/2394號處分書裁處原告罰鍰，於
      同年12月29日確定，有財政部台北關稅局之處分書影本附
      原處分卷可稽，原告五年內再犯同一條例同一規定之行為
      ，乃依照海關緝私條例第37條第1項第1款、第45條及營業
      稅法第51條第7款規定處罰原告，自屬有據。原告訴稱本
      件為三角貿易，貨物實際上未進入我國境內，原告主觀上
      欠缺偷漏稅款之故意或過失，客觀上亦無偷漏稅款之結果
      ，不應處罰原告云云，不足採取。
四、綜上所述，原告之主張均不可採。從而，原告報運貨物進口
    ，有虛報所運貨物之名稱，偷漏關稅及營業稅情事，且其曾
    因違反海關緝私條例第37條第1項第1款規定之行為，經財政
    部台北關稅局於88年11月4日以北關字第88/2394號處分書裁
    處原告罰鍰，被告以原告五年內再犯同一條例同一規定之行
    為，乃依照海關緝私條例第37條第1項第1款及第45條之規定
    ，處原告所漏進口稅額3倍之罰鍰；另依營業稅法第51條第7
    款之規定，處原告所漏營業稅額3倍之罰鍰（如附表所示）
    ，並無違誤。然有關營業稅罰鍰部分，由於財政部關稅總局
    於93年12月1日以台總局緝字第0931021252號令發布實施「
    海關辦理代徵加值型及非加值型營業稅違章案件減輕裁罰金
    額或倍數作業規定」對於所漏營業稅額逾5,000元至1萬元者
    ，得處1倍罰鍰，且依財政部關稅總局94年1月14日台總政緝
    字第0946001405號函核示，尚未確定案件，均有上開新規定
    之適用。據此，被告於本案言詞辯論時自為認諾，同意就營
    業稅罰鍰部分降低為按漏稅金額裁處１倍罰鍰，爰將訴願決
    定及原處分（復查決定含原核定處分）關於營業稅罰鍰金額
    ：93年第00000000及00000000號處分書各超過9,300元部分
    ；9 3年第00000000號處分書超過9,500元部分；93年第0000
    0000號處分書超過9,800元部分均撤銷。93年第00000000、
    第000 00000及第00000000號處分書各超過9,900部分均撤銷
    。至原告其餘之訴為無理由，訴願決定予以維持，並無不合
    ，原告起訴意旨就此部分求為撤銷，為無理由，應予駁回。
五、本件事證已臻明確，兩造其餘攻擊防禦方法，均核與本件判
    決結果不生影響，爰不一一論述，附此敘明。
六、據上論結，本件原告之訴為一部有理由，一部無理由，依行
    政訴訟法第195條第1項、第98條第3項前段、第104條、民事
    訴訟法第79條，判決如主文。
中　　華　　民　　國　　94　　年　 　9　　月　 28  　 日
                  第三庭審判長法  官　 邱政強
                              法  官　 李協明
                              法  官　 詹日賢
以上正本係照原本作成。
如不服本判決，應於判決送達後20日內向本院提出上訴書狀，其
未表明上訴理由者，應於提起上訴後20日內向本院提出上訴理由
書（須按對造人數附繕本）；如於本判決宣示或公告後送達前提
起上訴者，應於判決送達後20日內補提上訴理由書（須附繕本）
。未表明上訴理由者，逕以裁定駁回。
提起上訴應預繳送達用雙掛號郵票7份（每份34元）。
中    華    民    國    94　　年　　  9 　月　　28　　日
　　　　　　　　　　　　　　　書記官    宋鑠瑾
